【裁判字號】    98,抗,1327
【裁判日期】    981228
【裁判案由】    不服延長羈押
【裁判全文】
臺灣高等法院刑事裁定                  98年度抗字第1327號
抗  告  人
即  被  告  甲○○
上列抗告人即被告因強盜等案件，不服臺灣宜蘭地方法院98年
度訴字第322號，中華民國98年11月27日裁定，提起抗告， 本
院裁定如下：
   主  文
抗告駁回。
    理  由
一、原裁定意旨略以：被告甲○○因強盜等案件，經訊問後，認
    為被告所犯刑法第330條加重強盜罪、刑法第349條故買贓物
    及收受贓物等罪，犯罪嫌疑重大，且被告於偵查中係經通緝
    到案，有逃亡之事實，其所涉加重強盜罪係屬最輕本刑五年
    以上有期徒刑之罪，非予羈押顯難進行追訴審判，因認有羈
    押之原因及必要性，依刑事訴訟法第101條第1項第1款、第3
    款之規定，裁定予以羈押，於民國98年7月7日起執行羈押，
    並自98年10月7日起第1次延長羈押2月。茲以被告第1次延長
    羈押期間即將屆滿，經訊問被告後，其羈押原因仍然存在，
    而有繼續羈押之必要，應自98年12月7日起延長羈押2月等語
    。
二、抗告意旨略以：原審認定被告所犯刑法第330條加重強盜罪
    為最輕本刑五年以上有期徒刑之罪，被告對本案犯罪事實部
    分雖供認不諱，然對於所犯罪名仍有爭執，關於此部分之調
    查，業經傳證相關證人，均已辯論終結在案。又被告主觀上
    並無以施用強暴脅迫等方法，至使被害人不能抗拒而取其財
    物或使之交付之意念，客觀上施用之手段亦無達至使被害人
    喪失意思自由之「不能抗拒」之程度，原審羈押裁定所憑藉
    之主、客觀要件已不盡相同，對被告實行羈押之原因已不具
    備，亦無非予羈押顯難進行追訴審判之客觀事實，原審認定
    顯有不當，為此請求撤銷原裁定等語。
三、經查：
  (一)按法院為羈押之裁定時，其本質上係使刑事訴訟程序得以順
    利進行，或為保全證據或為擔保嗣後刑之執行，而對被告所
    實施剝奪其人身自由之強制處分，法院僅須依刑事訴訟法第
    101條第1項之規定，並審查被告犯罪嫌疑是否重大、有無賴
    此保全偵審或執行之必要。而關於羈押原因、必要性之判斷
    ，法院就具體個案，依職權衡酌是否有非予羈押顯難保全證
    據或難以遂行訴訟程序者為依據，在不違背通常生活經驗之
    定則或論理法則時，依法自有審酌認定之職權。次按羈押中
    之被告，認有繼續羈押之必要者，得於期限未滿前，經法院
    依刑事訴訟法第101條之規定訊問被告後，以裁定延長之，
    同法第108條第1項、第5項亦規定甚明。又關於羈押與否之
    審查，其目的僅在判斷有無實施羈押強制處分之必要，並非
    認定被告有無犯罪之實體審判程序，故關於羈押之要件，無
    須經嚴格證明，以經釋明得以自由證明為已足；至於被告是
    否成立犯罪，乃本案實體上應予判斷之問題(臺灣高等法院
    94年度抗字第282號裁判意旨參照)。
  (二)本件被告涉犯刑法第330條加重強盜罪、故買贓物及收受贓
    物等罪，經原審法院認為所涉為最輕本刑5年以上有期徒刑
    之罪，且被告於偵查中係經通緝到案，有逃亡之事實，非予
    羈押顯難進行追訴審判，經原審法院訊問後裁定羈押，並於
    該次羈押期間屆滿後，裁定第1次延長羈押。嗣因第1次延長
    羈押期間即將屆滿，原審法院認為本案雖已審結，然尚未判
    決確定，且綜核被告於警、偵訊，及原審審理時之供述內容
    、各證人之證詞、通聯記錄及本案其他卷證資料，足認被告
    犯罪嫌疑重大，所涉為最輕本刑5年以上有期徒刑之罪，且
    被告於偵查中係經通緝到案，有逃亡之事實，若予被告具保
    、責付或限制住居將不足以確保追訴、審判或執行程序之順
    利進行，經原審法院訊問後認為被告羈押原因仍然存在，而
    有繼續羈押之必要，裁定第2次延長其羈押期間2月，經核並
    無不合。至前開抗告意旨所述，不能據認其羈押原因業已消
    滅，且無刑事訴訟法第114條所規定得以停止羈押之事由。
    被告執上揭情詞，指摘原延長羈押之裁定不當，提起抗告，
    為無理由，應予駁回。
四、據上論結，應依刑事訴訟法第412條，裁定如主文。
中    華    民    國    98    年    12    月    28    日
                  刑事第四庭審判長法  官  陳筱珮
                                  法  官  邱滋杉
                                  法  官  孫惠琳
以上正本證明與原本無異。
不得再抗告。
                                  書記官  劉有志
中    華    民    國    98    年    12    月    28    日


司法院資訊處製作；財團法人民間司法改革基金會備份。
